臺灣士林地方法院刑事裁定
110年度聲字第1194號
聲  請  人  臺灣士林地方檢察署檢察官
受  刑  人  蔡清翔



上列聲請人因受刑人數罪併罰有二裁判以上，聲請定其應執行之
刑（110年度執聲字第803號、110年度執字第3770號），本院裁
定如下：
    主  文
蔡清翔犯如附表所示之罪所處之刑，應執行拘役玖拾日，如易科
罰金，以新臺幣壹仟元折算壹日。
    理  由
一、本件聲請意旨略以：受刑人蔡清翔因犯竊盜等案件，先後判
    決確定如附表所載，應依刑法第53條及第51條第6款規定，
    定其應執行之刑，爰依刑事訴訟法第477條第1項聲請裁定等
    語。
二、按裁判確定前犯數罪者，併合處罰之；數罪併罰，分別宣告
    其罪之刑，若宣告多數拘役者，於各刑中之最長期以上，各
    刑合併之刑期以下，定其刑期。但不得逾120日。刑法第50
    條第1項前段、第51條第6款分別定有明文。次按依刑法第53
    條及第54條規定應依同法第51條第5款至第7款規定定其應執
    行之刑者，由該案犯罪事實最後判決之法院之檢察官，聲請
    該法院裁定之，刑事訴訟法第477條第1項定有明文。又按裁
    判確定前犯數罪而併合處罰之案件，有二以上之裁判，應依
    刑法第51條第5款至第7款定應執行之刑時，最後事實審法院
    即應據該院檢察官之聲請，以裁定定其應執行之刑，殊不能
    因數罪中之一部分犯罪之刑業經執行完畢，而認檢察官之聲
    請為不合法，予以駁回，最高法院47年台抗字第2號裁定意
    旨亦可資參照。又刑事訴訟法第370條第2項、第3項，已針
    對第二審上訴案件之定應執行之刑，明定有不利益變更禁止
    原則之適用；分屬不同案件之數罪併罰，倘一裁判宣告數罪
    之刑，曾經定其執行刑，再與其他裁判宣告之刑定其執行刑
    時，在法理上亦應同受此原則之拘束（最高法院103年度第1
    4次刑事庭會議決議可資參照）。基此，上開更定之應執行
    刑，不應比前定之應執行刑加計其他裁判所處刑期或所定應
    執行刑後為重，否則即與法律秩序理念及法律目的之內部界
    限有違，難認適法（最高法院93年度台非字第192號判決意
    旨亦可參照）。
三、經查，受刑人所犯如附表編號1至4所示案件中之最後事實審
    審理之案件為編號4所示之案件，係本院以110年度士簡字第
    361號判決之案件，有前開判決及臺灣高等法院被告前案紀
    錄表在卷可稽（見本院卷第15至18頁、第26至27頁），是本
    件由犯罪事實最後判決之法院所對應之檢察署檢察官即臺灣
    士林地方檢察署檢察官，向本院提出聲請，於法並無不合，
    先予敘明。本件受刑人因犯竊盜等案件，先後經本院判處如
    附表所示之刑，並均已分別確定在案，其中如附表編號1至3
    所處之刑，經本院以110年度審簡字第232號判決定應執行拘
    役50日，如易科罰金，以新臺幣1,000元折算1日之刑確定，
    有前開判決及臺灣高等法院被告前案紀錄表在卷可稽（見本
    院卷第9至18頁、第26至27頁）。是本院就如附表編號1至4
    之案件再為定應執行刑之裁判時，自應受前開裁定所為定應
    執行刑內部界限之拘束，而應在上開應執行刑與各罪所處之
    刑之拘役100日總和範圍內定應執行刑。茲檢察官聲請定其
    應執行之刑，本院審核認聲請為正當，應予准許。本院斟酌
    受刑人犯如附表所示之罪之不法與罪責程度、附表編號1至3
    所犯各罪均為相同之罪名、附表編號4則為不同罪名，時間
    僅相距約5個月及與被告前科之關聯性、所反應受刑人之人
    格特性與犯罪傾向等因素，對於受刑人所犯數罪為整體非難
    評價，及本院前已寄送定應執行刑意見調查表予受刑人，請
    受刑人於收受後3日內表示意見，該意見調查表於民國110年
    11月12日送達於受刑人之住所，受刑人迄今尚未回覆其對應
    執行刑之意見等一切情狀，定其應執行之刑如主文所示，並
    諭知易科罰金之折算標準。又受刑人已執行完畢部分，當不
    能重複執行，應由檢察官於指揮執行時扣除之，附此敘明。
四、依刑事訴訟法第477條第1項，刑法第53條、第51條第6款、
    第41條第1項前段，裁定如主文。
中　　華　　民　　國　　110 　年　　11　　月　　25　　日
                  刑事第六庭　　法  官  林哲安
以上正本證明與原本無異。                  
如不服本裁定應於送達後5日內向本院提出抗告狀。 
                                書記官  詹禾翊 
中　　華　　民　　國　　110 　年　　11　　月　　29　　日
附表：
編　　　　　號  1 2 3 罪　　　　　名  竊盜 竊盜 竊盜 宣　　告　　刑  拘役20日，如易科罰金，以新臺幣1,000元折算1日 拘役20日，如易科罰金，以新臺幣1,000元折算1日 拘役20日，如易科罰金，以新臺幣1,000元折算1日 犯　罪　日　期  109年11月30日 109年12月4日 109年12月27日 偵查(自訴)機關年　度　案　號  士林地檢110年度偵字第2239、2405號 士林地檢110年度偵字第2239、2405號 士林地檢110年度偵字第2239、2405號 最後事實審 法　　院 士林地院 士林地院 士林地院  案　　號 110年度審簡字第232號 110年度審簡字第232號 110年度審簡字第232號  判決日期 110年4月30日 110年4月30日 110年4月30日 確定判決 法　　院 士林地院 士林地院 士林地院  案　　號 110年度審簡字第232號 110年度審簡字第232號 110年度審簡字第232號  判決日期 110年5月25日 110年5月25日 110年5月25日  備註  1.士林地檢110年度執字第3770號 2.編號1至3經判決應執行拘役50日 （已執畢）   

編　　　　　號  4 (以下空白)  罪　　　　　名  毒品危害防制條例   宣　　告　　刑  拘役50日，如易科罰金，以新臺幣1,000元折算1日   犯　罪　日　期  110年4月8日   偵查(自訴)機關年　度　案　號  士林地檢110年度偵字第10692號   最後事實審 法　　院 士林地院    案　　號 110年度士簡字第361號    判決日期 110年7月29日   確定判決 法　　院 士林地院    案　　號 110年度士簡字第361號    判決日期 110年8月31日    備註  士林地檢110年度執字第3894號